sk-SK: Technológia pohonu: Vyvážená kotva; Hybridný dynamický a s vyváženou kotvou; Hybridný dynamický a planárny; Dynamický menič; Elektrostatický; Planárny magnetický; Iné
tr: Sürücü teknolojisi: Dengeli armatür; Dinamik ve dengeli armatür hibrit; Dinamik ve düzlemsel hibrit; Dinamik sürücü; Elektrostatik; Düzlemsel manyetik; Diğer
es: Tecnología del controlador: Armadura balanceada; Híbrido dinámico y armadura balanceada; Híbrido dinámico y planar; Controlador dinámico; Electrostático; Planar magnético; Otros
vi: Công nghệ driver: Phần ứng cân bằng; Lai động và phần ứng cân bằng; Lai động và phẳng; Driver động; Tĩnh điện; Từ phẳng; Khác
nb: Driverteknologi: Balansert armatur; Dynamisk og balansert armatur hybrid; Dynamisk og planar hybrid; Dynamisk driver; Elektrostatisk; Planmagnetisk; Annet
lt-LT: Garsiakalbio technologija: Subalansuota armatūra; Dinaminis ir subalansuotos armatūros hibridinis; Dinaminis ir plokščias hibridinis; Dinaminis garsiakalbis; Elektrostatinis; Plokščiasis magnetinis; Kita
fi: Elementtitekniikka: Tasapainotettu ankkuri; Dynaaminen ja tasapainotettu ankkuri -hybridi; Dynaaminen ja planaarinen hybridi; Dynaaminen elementti; Sähköstaattinen; Tasomagneettinen; Muu
nl: Driver technologie: Gebalanceerd anker; Dynamisch en gebalanceerd anker hybride; Dynamisch en vlak hybride; Dynamische driver; Elektrostatisch; Planar magnetic; Andere
zh-CN: 驱动器技术: 动铁; 动圈和动铁混合; 动圈和平面混合; 动圈驱动器; 静电式; 平面磁性; 其他
en: Driver technology: Balanced armature; Dynamic and balanced armature hybrid; Dynamic and planar hybrid; Dynamic driver; Electrostatic; Planar magnetic; Other
pt-BR: Tecnologia de driver: Armadura balanceada; Híbrido dinâmico e armadura balanceada; Híbrido dinâmico e planar; Driver dinâmico; Eletrostático; Magnético plano; Outro
th: เทคโนโลยีไดรเวอร์: บาลานซ์อาร์เมเจอร์; ไฮบริดไดนามิกและบาลานซ์อาร์เมเจอร์; ไฮบริดไดนามิกและพลานาร์; ไดรเวอร์ไดนามิก; ไฟฟ้าสถิต; แม่เหล็กแบบระนาบ; อื่นๆ
sl-SI: Tehnologija gonilnika: Uravnotežena armatura; Dinamični in uravnotežena armatura hibrid; Dinamični in planarni hibrid; Dinamični gonilnik; Elektrostatična; Ravna magnetna; Drugo
cs: Technologie měničů: Vyvážená kotva; Dynamický a vyvážená kotva hybridní; Dynamický a planární hybridní; Dynamický měnič; Elektrostatické; Planární magnetické; Jiné
ja: ドライバー技術: バランスドアーマチュア; ダイナミックおよびバランスドアーマチュアハイブリッド; ダイナミックおよび平面駆動ハイブリッド; ダイナミックドライバー; 静電気; 平面磁気; その他
de: Treibertechnologie: Balanced Armature; Dynamisch und Balanced Armature Hybrid; Dynamisch und magnetostatisch Hybrid; Dynamischer Treiber; Elektrostatisch; Planarmagnetisch; Sonstiges
fr: Technologie du haut-parleur: Armature équilibrée; Hybride dynamique et armature équilibrée; Hybride dynamique et planaire; Transducteur dynamique; Électrostatique; Magnétique planaire; Autre
ro-RO: Tehnologie driver: Armătură echilibrată; Hibrid dinamic și armătură echilibrată; Hibrid dinamic și planar; Driver dinamic; Electrostatic; Magnetic planar; Altele
ko: 드라이버 기술: 밸런스드 아마추어; 다이나믹 및 밸런스드 아마추어 하이브리드; 다이나믹 및 플래너 하이브리드; 다이나믹 드라이버; 정전기; 평면 자기; 기타
it: Tecnologia dei driver: Armatura bilanciata; Ibrido dinamico e armatura bilanciata; Ibrido dinamico e planare; Driver dinamico; Elettrostatica; Magnetica planare; Altro
pl: Technologia przetworników: Zbalansowana kotwica; Hybrydowy dynamiczny i zbalansowana kotwica; Hybrydowy dynamiczny i planarny; Przetwornik dynamiczny; Elektrostatyczny; Płaski magnetyczny; Inne
da: Højtalerteknologi: Balanceret armatur; Dynamisk og balanceret armatur hybrid; Dynamisk og planar hybrid; Dynamisk driver; Elektrostatisk; Planmagnetisk; Andet
ru: Технология драйвера: Сбалансированная арматура; Гибрид динамического и сбалансированной арматуры; Гибрид динамического и планарного; Динамический драйвер; Электростатический; Планарно-магнитный; Другой
hu: Meghajtótechnológia: Kiegyensúlyozott armatúra; Dinamikus és kiegyensúlyozott armatúra hibrid; Dinamikus és síkmágneses hibrid; Dinamikus meghajtó; Elektrosztatikus; Síkmágneses; Egyéb
hr-HR: Tehnologija drivera: Balansirana armatura; Hibrid dinamičke i balansirane armature; Hibrid dinamičke i planarne tehnologije; Dinamički driver; Elektrostatski; Planarni magnetostatski; Ostalo
el: Τεχνολογία οδηγού: Ισορροπημένος οπλισμός; Υβριδικό δυναμικό και ισορροπημένου οπλισμού; Υβριδικό δυναμικό και επίπεδο; Δυναμικός οδηγός; Ηλεκτροστατικό; Επίπεδη μαγνητική; Άλλο
sv: Drivrutinsteknik: Balanserad armatur; Dynamisk och balanserad armatur hybrid; Dynamisk och planar hybrid; Dynamiskt element; Elektrostatisk; Planmagnetisk; Övrigt
zh-TW: 驅動器技術: 動鐵式; 動圈和動鐵混合式; 動圈和平面混合式; 動圈驅動單元; 靜電; 平面磁; 其他
pt-PT: Tecnologia de driver: Armadura balanceada; Híbrido dinâmico e armadura balanceada; Híbrido dinâmico e planar; Driver dinâmico; Eletrostático; Magnético plano; Outro
bg-BG: Технология на драйвера: Балансирана арматура; Хибрид динамичен и балансирана арматура; Хибрид динамичен и планарен; Динамичен драйвер; Електростатичен; Планарен магнитен; Други